---
title: "R Financial"
author: "Boon Hong"
date: "November 17, 2018"
output: html_document
editor_options: 
  chunk_output_type: console
---

```{r setup}
source("pgload.R")
```

download  financial , check `NA` value and clear it 
```{r}
getSymbols("2330.tw",auto.assign = F,from = "2000-01-01") %>% 
  na.omit() -> `tw 2330`
names(`tw 2330`) <- c("open","high","low","close","volume","adjusted")
`tw 2330` %>% 
    is.na() %>% 
    which((.) == T)
# `tw 2330`
```

```{r}

as_data_frame(`tw 2330`) -> `tw 2330 data frame`
`tw 2330 data frame`$date <- as.Date(row.names(`tw 2330 data frame`))
`tw 2330 data frame` %>% select(date,volume,everything())  %>% 
  filter(volume>0)  -> `tw 2330 data frame`
  # filter(volume>0 |!(is.na(volume))) # volume is not na 包含 0 
```


一星二陽K棒組合可以下列9個條件來刻劃：

1.第t天的收盤價 > 第t天的開盤價
2.第t-2天的收盤價 > 第t-2天的開盤價
3.第t天的開盤價 > 第t-1天的收盤價*(1-0.01)
4.第t天的開盤價 < 第t-1天的收盤價*(1+0.01)

5.第t-2天的收盤價 > 第t-1天的開盤價*(1-0.01)

6.第t-2天的收盤價 < 第t-1天的開盤價*(1+0.01)
7.第t天的實體K棒長度(漲跌)為1%以上
8.第t-1天的實體K棒長度(漲跌)為0.5%以下
9.第t-2天的實體K棒長度(漲跌)為1%以上

編寫交易條件 并且建搆 進場時間與價格

```{r 編寫交易條件 并且建搆 進場時間與價格}
`tw 2330 data frame` %>% 
  mutate(
      lastC = lag(close,1) , # last day 
      aflastC = lag(close,2) , # after last day
      lastO = lag(open,1) , # last open
      aflastO = lag(open,2), # after last day open 
      kbar = abs( close/open -1),
      lastKbar = lag(kbar,1) ,
      aflastKbar = lag(kbar,2)
    ) %>% 
      filter(
        close > open ,  #1 
        aflastC > aflastO , #2
        open > lastC*0.09 , #3
        open < lastC*1.01 , #4
        aflastC > lastO * 0.09 , #5
        aflastC < lastO * 1.01 , #6
        kbar > 0.01 , #7
        lastKbar < 0.005 , #8
        aflastKbar > 0.01 #9
      ) %>% 
  select(indate = date ,buyprice = close) -> `insite table`
  
```

發生收盤價跌破20日移動平均線的位置。收盤價跌破20日移動平均線在程式中的判斷條件為：

t日的收盤價 < t日的20日移動平均線
t-1日的收盤價 > t-1日的20日移動平均線

建搆 出場時間與價格

```{r}
`tw 2330 data frame` %>%
  mutate(
    sma20 = SMA(close,20) ,
    lastsm20 = sma20 ,
    lastC = lag(close,1)
  ) %>% 
  filter(
    close < sma20 ,
    lastC > lastsm20
  ) %>% 
  select(outdate =date , sellprice = close) -> `outsite table`
```

```{r}
`outsite table` %>% 
  head

`insite table` %>% 
  head

`trade detail table` <- NULL 
for(ix in 1:nrow(`insite table`)){
  indate  <- `insite table`$"indate"[ix]  # 取進場的日期
  `outsite table` %>%  # 把出場的日期向量化
    .$"outdate" -> outdate
  outsite <- which(outdate > indate)[1]  # 把進場日期與 出場日期做比較拿最近時間
  if(length(outsite)>0){  # 假如出場時間存在(用長度判斷)
    # = 0 代表沒有出場時間
    # 合并進場與出場時間
    `trade detail table` = bind_rows(
      `trade detail table` , bind_cols(
        `insite table`[ix,] , `outsite table`[outsite,]  
      )      
    )
  }
    
}

`trade detail table` %>% 
  head
```

一星二陽K棒組合策略績效分析

計算每次交易的報酬率。含交易成本的報酬率算法為：

Ret=  Ps???(1???Cs)/Pb???(1+Cb) ???1

其中，Pb和Ps分別為買入價格及賣出價格，Cb和Cs則是買入和賣出交易成本，此處買賣交易成本設定為千分之二。

```{r}
`buy cost` <- 0.002
`close cost` <- 0.002
`trade detail table` %>% 
  mutate(
   ret = (sellprice*(1-`close cost`) / buyprice*(1+`buy cost`) )-1 ,
   holddays = as.numeric(outdate-indate)
  ) -> `trade detail table`
`trade detail table` %>%  
  head
```

策略績效表現衡量的指標，大致上有：

1.平均報酬率
2.交易次數
3.勝率
4.報酬率標準差
5.最大報酬率
6.最小報酬率
7.平均持有日數

```{r}
`trade detail table` %>% 
  summarise(
    mean = mean(ret),
    num = NROW(indate), # 2.這個策略交易的數量
    `win rate %` = (sum(ret>0)/num)*100,
    sd = sd(ret) ,
    `max rate` = max(ret),
    `min rate` = min(ret),
    `mean holddays` = mean(holddays)
    )
```

繪圖前提準備

```{r}

`tw 2330 data frame` %>% 
  mutate(
    sma5 = SMA(close,5),
    sma20 = SMA(close,20),
    sma60 = SMA(close,60)
  ) -> `tw 2330 data frame`

plotsample <- 1 

`trade detail table` %>% head

indate <- `trade detail table`$indate[plotsample]
outdate <- `trade detail table`$outdate[plotsample]
matchsite <- which(`tw 2330 data frame`$date == indate)-35
plotStarDate <- `tw 2330 data frame`$date[
  ifelse(
    matchsite<1,
    1,matchsite
    )
  ] # 避免超出範圍 ， 因???-35 如果是負數 ， 那就取date[1]
matchsite <- which(`tw 2330 data frame`$date == outdate) +35
plotEndDate <- `tw 2330 data frame`$date[
  ifelse(
      NROW(`tw 2330 data frame`$date) < matchsite ,
      NROW(`tw 2330 data frame`$date) , matchsite
    )
  ]

```

```{r}
`tw 2330 data frame` %>% 
  filter(
    date >= plotStarDate & date <= plotEndDate
  ) -> tw2330

  # 標準進場價位
  rep(NA,length(tw2330$date)) -> tw2330$insite
  tw2330$open[which(tw2330$date==(indate))-1] *0.97 -> tw2330$insite[which(tw2330$date==indate)]  # 進場前一天通知
  
  # 標注出場價位
  rep(NA,length(tw2330$date)) -> tw2330$outsite
  tw2330$close[which(tw2330$date==(outdate))-1] * 1.03 ->   tw2330$outsite[which(tw2330$date==outdate)] # 出場前一天通知
  
  xts(tw2330[,-1],order.by = as.Date(tw2330$date)) -> `tw2330 xts` 
```

```{r}

chart_theme() -> mytheme
mytheme$col$dn.col <- "red"
mytheme$col$up.col <- "white"
chart_Series(`tw2330 xts`,theme = mytheme) 
add_Vo()
add_TA(`tw2330 xts`$sma5,col = "black",on=1)
add_TA(`tw2330 xts`$sma20,col="blue",on=1)
add_TA(`tw2330 xts`$sma60,col="pink",on=1)
add_TA(`tw2330 xts`$insite,col="black",on=1,pch=2,cex=5,type="p")
add_TA(`tw2330 xts`$outsite,col="red",on=1,pch=6,cex=5,type="p")

```

使用 ggplot2 轉成 plotly 觀察每者之間的變化

```{r eval=FALSE, include=FALSE}

    tw2330 %>%
      
      ggplot(aes(date)) + 
        geom_pointrange(aes(y=close,
                            ymin=low,
                            ymax=high,
                            color=-close
                            ),
                        show.legend = F,
                        shape=3
                        ) +
        geom_line(aes(y=sma5),color="red") +
        geom_line(aes(y=sma20),color="orange")+
        geom_line(aes(y=sma60),color="black")+
        labs(title = "morning star") + 
        geom_point(aes(y=insite),color="black",size=3,shape=2) +
        geom_point(aes(y=outsite),color="black",size=3,shape=6) -> p
        
ggplotly(p)        
        
        

```


把程式碼 func 化

```{r function}
`sma Analysis` <- function(plotsample=1,graph="quantmod"){
  
  indate <- `trade detail table`$indate[plotsample]
  outdate <- `trade detail table`$outdate[plotsample]
  matchsite <- which(`tw 2330 data frame`$date == indate)-35
  
  plotStarDate <- `tw 2330 data frame`$date[
    ifelse(
      matchsite<1,
      1,matchsite
      )
    ] # 避免超出範圍 ， 因???-35 如果是負數 ， 那就取date[1]
  matchsite <- which(`tw 2330 data frame`$date == outdate) +35
  plotEndDate <- `tw 2330 data frame`$date[
    ifelse(
        NROW(`tw 2330 data frame`$date) < matchsite ,
        NROW(`tw 2330 data frame`$date) , matchsite
      )
    ]
    
  `tw 2330 data frame` %>% 
  filter(
    date >= plotStarDate & date <= plotEndDate
  ) -> tw2330

  # 標準進場價位
  rep(NA,length(tw2330$date)) -> tw2330$insite
  tw2330$open[which(tw2330$date==(indate))-1] *0.97 -> tw2330$insite[which(tw2330$date==indate)]  # 進場前一天通知
  
  # 標注出場價位
  rep(NA,length(tw2330$date)) -> tw2330$outsite
  tw2330$close[which(tw2330$date==(outdate))-1] * 1.03 ->   tw2330$outsite[which(tw2330$date==outdate)] # 出場前一天通知
  
  xts(tw2330[,-1],order.by = as.Date(tw2330$date)) -> `tw2330 xts` 
  if(graph=="quantmod"){
    chart_theme() -> mytheme
    mytheme$col$dn.col <- "red"
    mytheme$col$up.col <- "white"
    chart_Series(`tw2330 xts`,theme = mytheme) 
    add_Vo()
    add_TA(`tw2330 xts`$sma5,col = "black",on=1)
    add_TA(`tw2330 xts`$sma20,col="blue",on=1)
    add_TA(`tw2330 xts`$sma60,col="pink",on=1)
    add_TA(`tw2330 xts`$insite,col="black",on=1,pch=2,cex=5,type="p")
    add_TA(`tw2330 xts`$outsite,col="red",on=1,pch=6,cex=5,type="p")
  }else{
    tw2330 %>%
      ggplot(aes(date)) + 
        geom_pointrange(aes(y=close,
                            ymin=low,
                            ymax=high,
                            color=-close
                            ),
                        show.legend = F,
                        shape=3
                        ) +
        geom_line(aes(y=sma5),color="red") +
        geom_line(aes(y=sma20),color="orange")+
        geom_line(aes(y=sma60),color="black")+
        labs(title = "morning star") + 
        geom_point(aes(y=insite),color="black",size=3,shape=2) +
        geom_point(aes(y=outsite),color="black",size=3,shape=6) -> p
        ggplotly(p)        
  }
  
}

```

```{r}
`sma Analysis`(3)
```

```{r}
`sma Analysis`(3,graph = "plotly")
```


教材來源 :
http://cm.nsysu.edu.tw/~msrc/wp/rmarkdown/%E4%B8%80%E6%98%9F%E4%BA%8C%E9%99%BDK%E6%A3%92%E7%B5%84%E5%90%88%E7%A8%8B%E5%BC%8F%E7%AF%84%E4%BE%8B.html

RSI 策略分析
```{r}

```

