---
title: "Reproducible Finance with R"
author: "Boon Hong"
date: "January 18, 2019"
output: html_document
editor_options: 
  chunk_output_type: console
---

```{r}

source("pgload.R")
`load pg`("fin")
# show(show = T)

```

```{r}

fc.monthly_stock_returns <- function(ticker,start_year){
  symbols <- getSymbols(ticker,auto.assign = F,warnings = F)
  data <- periodReturn(symbols ,
                       period = "monthly" ,
                       subset = paste(start_year,
                                      "::",sep="") ,
                       type = "log"
                       )
  colnames(data) <- as.character(ticker) 
  
  assign(ticker , data , .GlobalEnv)

}

```

assign(環境名字,資料,環境)

symbols data 

```{r}

fc.monthly_stock_returns("AMZN",2010)
fc.monthly_stock_returns("JPM",2010)
fc.monthly_stock_returns("GOOG",2010)

```

tibble no suppose xts , so use default 
```{r}

df.xts <- merge.xts(AMZN,GOOG,JPM) 

```

```{r}

df.xts %>% 
  dygraph(main = "Google v JP Morgan v Amazon") %>% 
  dyAxis("y",label = "%") %>% 
  dyOptions(colors = RColorBrewer::brewer.pal(3,"Set2"))

```

投資組合重量

```{r}

w <- c(.25,.25,.50)

df.m.return <- Return.portfolio(df.xts,weights = w)

df.xts %>% 
  head

df.m.return %>% 
  head
```

return.portfolio 計算投資組合重量 

```{r}

df.m.return %>% 
  dygraph(main="Portfolio Monthly Return") %>% 
  dyAxis("y",label = "%")

```

月囘報 

所以的報酬指的是漲跌幅度 ，明天比今天高 表示(明天-今天)/今天 代表報酬

投资组合中投资1美元的增长

```{r}

df.m.return.growth <- Return.portfolio(df.xts,weights = w , wealth.index = T)

df.m.return.growth %>% 
  dygraph(main = "Growth of $1 Invested in Portfolio") %>% 
  dyAxis("y",label = "$")

```

calculate sharpe ratio

```{r}

df.sharpe.ratio <- Return.excess(df.m.return,Rf =0.003)  
mean(df.sharpe.ratio)/StdDev(df.sharpe.ratio)

df.m.sharpe.ratio <- SharpeRatio(df.m.return,Rf = 0.003)

```

Sector Correlations

```{r}

ticker <- c("XLY", "XLP", "XLE",    "XLF", "XLV",   
            "XLI", "XLB", "XLK", "XLU", "SPY")  

sector <- c("Consumer Discretionary", "Consumer Staples", 
            "Energy", "Financials", "Health Care", "Industrials", 
            "Materials", "Information Technology", "Utilities", "Index")

etf_ticker_sector <- tibble(ticker, sector)

etf_ticker_sector %>% 
  head

```

data improt : (www.sectorspdr.com/sectorspdr/)

```{r}
etf_weekly_returns <- function(ticker) {
    
  symbols <- getSymbols(ticker, auto.assign = T, warnings = FALSE)
      
  etf_prices <- do.call(
      merge , lapply(
        symbols,function(x)Cl(get(x))
        ) 
      ) 
      
  etf_returns <- do.call(merge, lapply(etf_prices, 
                                       function(x) periodReturn(x, period = 'weekly', type = 'log')))
  
  colnames(etf_returns) <- etf_ticker_sector$sector
      
  etf_returns

}
```

```{r}

etf_returns <- etf_weekly_returns(etf_ticker_sector$ticker)

```

```{r}

sector_index_correlation <- function(x, window) {
  
    merged_xts <- merge(x, etf_returns$'Index')

    merged_xts$rolling_test <- rollapply(merged_xts, window, 
                                         function(x) cor(x[,1], x[,2], use = "pairwise.complete.obs"), 
                                         by.column = FALSE)
    
    names(merged_xts) <- c("Sector Returns", "SPY Returns", "Sector/SPY Correlation")
    
    merged_xts
}

```

```{r}

```

window = 20 為一個月 ， 假如為天的話
```{r}

IT_SPY_correlation <- sector_index_correlation(etf_returns$'Information Technology', 20)  

dygraph(IT_SPY_correlation$`Sector/SPY Correlation`,main = "Correlation between SP500 and Tech ETF") %>% 
   dyAxis("y", label = "Correlation") %>%
   dyRangeSelector(height = 20) %>% 
   dyShading(from = "2007-12-01",to = "2009-06-01",color = "#FFE6E6")  %>% 
   dyEvent(x = "2008-09-15" , label = "Fin Crisis" , labelLoc = "top",color = "red") %>% 
  dyEvent(x="2017-12-29",label = "down",labelLoc = "top",color = "blue")

```

dyRangeSelector 圖表下方那個結果
dysharing 範圍顔色

Roc curve

当截止线进一步向右移动时，给决策者更好的机会做出正确的决定，
相应的点向下移动ROC曲线向更低的命中率。这说明了潜在决策问题中命中率和误报率之间的基本交易关系。
对于任何给定的问题，决策算法或分类器将存在于虚警/命中率空间中的某些ROC曲线上。提高命中率通常以增加更多错误警报的可能性为代价。

```{r}
source("pgload.R")
`load pg`("fin")
symbols <- c("2330.tw","2882.tw")
getSymbols(symbols, src = 'yahoo', from = "2013-01-01", 
             auto.assign = TRUE, warnings = FALSE) %>%  
  map(~Cl(get(.))) %>% 
  reduce(merge) %>% 
  `colnames<-`(symbols)

getSymbols(symbols , auto.assign = T , warnings = F , from = "2013-01-01") %>% 
  # map(~ Cl(get(.))) 
  map(function(x){
    x %>% 
    get() %>% 
    Cl() %>% 
    periodReturn(period = "weekly",type = "log") %>%
    na.omit
  }) %>% 
  reduce(merge) -> test 
  

```

```{r}
df.cor.xts <- merge.xts(
  test ,
  cor = test %>% 
  rollapply(20,function(x) cor(x[,1], x[,2]) , by.column=F)
)

df.cor.xts %<>% 
  `colnames<-`(c("2330.tw","2882.tw","cor")) 
  

```

```{r}
df.cor.xts[,3] %>% 
  dygraph() %>% 
  dyShading(from = "2014-06-04",to = "2014-12-12",color = "grey3",axis = "x") %>% 
  dyEvent("2014-08-08",label = "down",labelLoc ="top" ,color = "#6e3d96")

```

calcuate skewness 

import data
```{r}

symbols <- c("SPY","EFA", "IJS", "EEM","AGG")
prices <-
    getSymbols(symbols,
               auto.assign = T,
               warnings = F,from="2005-01-01") %>% 
    map(function(x){
      get(x) %>% 
        Ad() 
    }) %>% 
    reduce(merge) %>% 
    `colnames<-`(symbols)  
      
prices <- 
  getSymbols(symbols, src = 'yahoo', from = "2005-01-01", 
             auto.assign = TRUE, warnings = FALSE) %>% 
  map(~Ad(get(.))) %>% 
  reduce(merge) %>%
  `colnames<-`(symbols)

prices
```

```{r}

library(tidyquant)
library(timetk)
prices %>% 
  to.monthly(indexAt = "last",OHLC=F) %>% 
   tk_tbl(preserve_index = TRUE , rename_index = "date") %>% 
    gather(asset, returns, -date) %>% 
    group_by(asset) %>%  
    mutate(returns = (log(returns) - log(lag(returns)))) -> asset_return_long

```
indexAt 數字 
OHLC 要改變的是個別
preserve_index == TRUE 把index 取出來 
rename_index 取出來的name 為 


SPY (S&P500 fund) weighted 25%
+ EFA (a non-US equities fund) weighted 25%
+ IJS (a small-cap value fund) weighted 20%
+ EEM (an emerging-mkts fund) weighted 20%
+ AGG (a bond fund) weighted 10%

```{r}

asset_return_long %>% 
  head
w <- c(0.25, 0.25, 0.20, 0.20, 0.10)

asset_weights_sanity_check <- tibble(w, symbols)

asset_weights_sanity_check

```

```{r}
df.xts.yearly <- 
asset_return_long %>% tq_portfolio(
  assets_col = asset , 
  returns_col = returns ,
  weigth = w ,
  col_rename = "returns" ,
  rebalance_on = "years"
)

df.xts.months <- 
asset_return_long %>%
  tq_portfolio(
         assets_col  = asset, 
         returns_col = returns,
         weights     = w,
         col_rename  = "returns",
         rebalance_on = "months"
         ) 

```

```{r}

skewness(df.xts.months$returns)

```

最终的数字可能会忽略重要信息，我们将抵制停在那里的诱惑。例如，一个非常大的负月回报导致轻微的负偏差吗？
如果是这样，发生了什么？或者它是由几个中等负面回报引起的？是什么造成的？他们是连续的吗？它们是季节性的吗 我们需要进一步调查。

```{r}
library(scales)
df.xts.months %>% 
  tq_mutate(
    select = returns ,
    mutate_fun = rollapply , 
    width = 6 ,
    FUN = skewness , 
    col_rename = "skew"
  ) %>% 
 # head(10)
  ggplot(aes(date,skew)) + 
    geom_line(color = "cornflowerblue",size=1.25) + 
    geom_abline(aes(intercept=0,slope=0),color= "#212c3d") 
    # scale_y_continuous(limits = c(-3, 3), breaks = pretty_breaks(n = 8)) + 
  # scale_x_date(breaks = pretty_breaks(8))
# plotly::ggplotly(p)

```

留在 xts 世界

```{r}
search()

prices %>%
  to.monthly(indexAt = "last",OHLC =F ) %>% 
  Return.calculate(method = "log") %>%  
  na.omit() -> asset_returns_xts
  
asset_returns_xts %>% 
   Return.portfolio(weights = w , rebalance_on = "months") %>%  
  `colnames<-`("returns") -> prices.monthly
w %>% 
  head

prices.monthly %>%
  head
  dygraph()

prices.monthly %>%
  rollapply(6 ,skewness,by.column = FALSE ) %>% 
  # mean(na.rm = T)
  # head(10)
  dygraph() 

```

滚动图表非常有启发性，表明六个月的间隔偏差在该投资组合的大约一半的时间内是正的。今天，整体偏度是负面的，
但2016年中期的滚动偏度为正，大于1.从2016年底开始大幅下挫，2017年3月最低读数为-1.65，极有可能造成当市场担心美国大选时，
会产生一两个非常大的负回报。我们可以看到，随着2017年的滚动偏度变得更加积极，这些担忧开始减轻。

(https://rviews.rstudio.com/2017/12/13/introduction-to-skewness/)


