---
title: "tidyquant"
author: "Boon Hong"
date: "February 3, 2019"
output: html_document
editor_options: 
  chunk_output_type: console
---

tidyquant 是 xts 其他定量財務資料分析 與 tidyverse 做結合
xts 裏面函數 通過 tidyquant 套件輕鬆與 tibble 做協同的合作

```{r setup}
source("pgload.R")
`load pg`("fin")
# `load pg`("stat")
`load pg`("text")
```

```{r}

tidyquant::tq_get("2330.tw",get = "stock.prices") %>% 
  head

`2330.tw` <- getSymbols("2330.tw",from="2009-01-01")
`2330.TW` %>% 
  # to.monthly(indexAt = "last",OHLC=F) %>% 
  tk_tbl(preserve_index = T,rename_index = "date") %>% 
  `colnames<-`(c("date","open","high","low","close","volume","adjusted")) %>% 
  na.omit() %>% 
  tq_mutate_xy(x=close,mutate_fun = SMA , n=15) %>% 
  rename(sma.15 = SMA) %>% 
  tq_mutate_xy(x=close ,mutate_fun = SMA , n = 50 , col_rename = "sma.50") %>% 
  # tk_xts(date_var = date) %>%
  select(date,close,sma.15,sma.50) %>% 
  tq_transmute(mutate_fun = to.period , period = "months") %>% 
  gather(-date,key="price",value = "return") %>% 
  filter(date >= "2018-01-01") %>% 
  ggplot(aes(date,return,col= price)) +
    geom_line() + 
    theme(legend.position = "bottom") + 
    scale_color_manual(values = c("black","green","red"))
  # chart_Series()

```

ohlc fun >> cl 使用cl 做爲sma 分析
mutate fun >> 使用的函數 ?

```{r}

c("2330.tw","IJS","AGG","2882.tw") %>%  
  getSymbols(auto.assign = T) %>% 
  map(function(x){
    get(x) %>% 
      Cl()
  }) %>% 
  reduce(merge) %>% 
  na.omit()

df <- 
  c("2330.tw","IJS","AGG","EEM") %>% 
    tq_get(from="2018-01-01") 

df %>% 
  group_by(symbol) %>% 
  tq_transmute(select = adjusted ,mutate_fun = periodReturn,period= "daily",col_rename = "return") %>% 
  tq_transmute(return,Return.clean,alpha=0.05) %>%  # return clean outlier 0.05 
  tq_transmute(return,Return.excess,Rf=0.03/255,col_rename = "returns") %>% 
  ggplot(aes(date)) + 
    geom_col(aes(y=returns)) + 
    geom_hline(yintercept = 0.03,linetype=2) + 
    geom_hline(yintercept = -0.03,linetype=2,color=palette_dark()[1]) + 
    theme_light()

```

```{r}
tq_transmute_fun_options()

df <- 
  tibble(symbols = c("2330.tw","2882.tw","AGG","IJS")) %>% 
    mutate(stock.prices = map(.x = symbols , ~tq_get(.x))) 
df %>% 
  group_by(symbols) %>% 
    unnest(stock.prices) %>% 
    tq_transmute(
      select = close ,
      mutate_fun = periodReturn,
      period = "yearly",
      col_rename = "returns"
    ) %>% 
  ungroup() %>%
  ggplot(aes(x=year(date), fill=symbols)) + 
    geom_bar(aes(y=returns),stat="identity",position = "dodge") +
    scale_color_manual(values = c("red","#6c7c96","yellow","green"))+
    # scale_x_continuous(trans = "identity") +
    scale_y_continuous(labels = scales::percent) +  
    theme(legend.position = "bottom") + 
    theme_minimal() 

    
```

```{r}
df %>% 
  group_by(symbols) %>% 
    unnest(stock.prices) %>% 
    tq_transmute(
      select = close ,
      mutate_fun = periodReturn,
      period = "yearly",
      col_rename = "returns"
    ) %>% 
  ungroup() %>%
  mutate(
    l = ifelse(
      sign(returns) == 1 , "red" , "blue"
      )
  ) -> test
  
  ggplot(aes(year(date),fill=l)) +
    geom_col(aes(y=returns)) + 
    facet_wrap(~symbols,scales = "free_y") + 
    theme(legend.position = "none") 
    

```

```{r}
test %>% 
  select(-l) %>% 
  nest(-symbols) %>% 
  mutate(
    ml = map(data , ~lm(returns ~ year(date),
           data= .x )) ,
    ml = map(ml,~tidy(.x))
  ) %>%
  unnest(ml) %>% 
  filter(term=="year(date)")

```

得到結果表示 每上升一年 ， 報酬下降 ，往下研究波動性 ，期望值 
但是樣本不足 15 以上 

```{r}
test %>%
  select(-l) %>% 
  # mutate(
  #   date = format(date,"%Y-%m")
  # ) %>%
  # spread(symbols,returns) %>% 
  # filter(date < "2019-01") %>%
  # gather(key = "stock",value = "return",`2330.tw`:IJS) %>% 
  # head
  ggplot(aes(date,returns,color=symbols)) +
    geom_line() + 
    facet_wrap(~symbols)

c("2330.tw","2882.tw","AGG","IJS") %>% 
  getSymbols(auto.assign = T) %>% 
  map(function(x){
    get(x) %>% 
      cl
  }) %>% 
  head

```

從上述結果得知 波動大 ， 同時最後的趨勢是跌的 ， 通常Estimate 為負值 ...

```{r}

df.con <- bind_cols(
  df %>% 
    unnest(stock.prices) %>% 
    na.omit ,
  df %>%
    unnest(stock.prices) %>%
    group_by(symbols) %>%
    tq_transmute(
      select = close ,
      mutate_fun = periodReturn ,
      period = "daily"
    ) 
)
```

```{r}

df.con %>% 
  select(symbols , date ,close , daily.returns) %>% 

  nest(-symbols) %>% 
  group_by(symbols) %>%
  mutate(model = map(
    .x = data ,~tidy(lm(daily.returns~date,data = .x))
    )) %>% 
  unnest(model) %>% 
  filter(term == "date")

```

```{r}
df.con %>% 
  select(symbols , date ,close , daily.returns) %>% 
  group_by(symbols) %>% 
  summarise(
    mean(daily.returns) ,
    sd(daily.returns)
  )
  ggplot(aes(date)) +
    # geom_line(aes(y=close,color=symbols)) +
    geom_line(aes(y=daily.returns,color=symbols)) +
    facet_wrap(~symbols,scales = "free_y") 

multiplot(p,p11,ncol=4)
```

之前的結果不能做準確 ， 因爲資料不夠大 ， 雖然波動結果沒變 ，但是好奇的是否有用 ... 

###

抛棄這些想法 ， 開始實踐 tidyquant 使用方法

```{r}

search()
rm(list=ls())

```

```{r}
df <- bind_cols(
  tq_get("2330.tw",get = "stock.prices", from = "2010-01-01")
  # tq_get("2330.tw",get = "dividends", from = "2010-01-01")
)

 # tq_get("2330.tw",get = "stock.prices", from = "2010-01-01") 
 # tq_get("2330.tw",get = "dividends", from = "2010-01-01")

```

```{r}
tq_get("AAPL", get = "financials")

```

Google Finance stopped providing data in March, 2018. 
We are currently looking for alternative financial data sources. 

```{r}
quandl_api_key("xDAJeKRyx-npLSn41BrW")
```

```{r}

quandl_search(query = "Oil", database_code = "NSE", per_page = 3)
```

```{r}
tq_get("EUR/USD",get = "exchange.rates")

```

