---
title: "Use Time - series  analysis  libor data"
author: "Boon Hong"
date: "December 11, 2018"
output: html_document
editor_options: 
  chunk_output_type: console
---

```{r setup}

  source("pgload.R")
  `load pg`("fin")
  library(tseries)
  import("USD3MTD156N.csv") -> df 
  
```

```{r}

df %>%
  filter(DATE >= "2017-01-01") %>% 
  mutate(
    `string number` = str_length(VALUE) ,
    VALUE  = ifelse(`string number` == 1 , NA , VALUE)
    ) %>% 
# df1[which((df1$`string number`==1)==T),]
  as.tibble() -> df

df %<>%
  rename(date = DATE , t = VALUE) 

```

```{r}

df %<>%
  select(date , t ) %>% 
  na.omit()  %>%  
  mutate(
    t = as.numeric(t) , 
    t1 = lag(t)
  ) 
df %<>% na.omit()

```

```{r}

lm(t~t1,df) %>% 
  summary()

```

從結果可以得知說 0.99 的解釋能力 去解釋具有 t1 對 t 是有影響的 ?

```{r}
df %>% 
  with(adf.test(t))

```

???根???定告訴我???
 Ho: 非定???
 
???果是???有???据???明是定???的

打岔下???????????????
```{r}

df %<>% 
  # select(date,t , t) %>%   
  mutate(date=ymd(date)) %>% 
  mutate(t = as.numeric(t)) 

df %>% 
  ggplot(aes(date,t)) +
  geom_line() + 
  labs(
    y = "rate" , 
    title = "libor plot "
  )
```

???料??????

```{r}

df %<>% 
  mutate(
      t = as.numeric(t) ,
      t1 = lag(t) ,
     rt = log(t) - log(t1) ,
     rt1 = lag(rt) ,
     rt2 = lag(rt,2) ,
     rt3 = lag(rt,3),
    rt4 = lag(rt,4),
    rt5 = lag(rt,5),
    rt6 = lag(rt,6)
)

df %<>%
  na.omit()

```

```{r}

df %>% 
  with(adf.test(rt))

```

???果是拒???的? p-value = 0.01 ??

```{r}

lm(rt~rt1 + rt2  ,df)  %>% summary() 

```

最适AR model => rt~ rt1 + rt2
  
落後項設為1期, p-value=5.09e-16＜ 0.05, 表示當期會受到基期的影響(t-1)
落後項設為2期,p-value=0.00412＜ 0.05, 表示當期會受到基期的影響(t-2)

???果是合理的 因???通常libor 是探???用???去的利率做???依据借??????同???

分析是否具有ARCH 效果

```{r}

lm.df <- lm(rt~ rt1 + rt2 ,df) 

rdsquare <- (lm.df$residuals)^2

ff <- bind_cols( 
  "date" = df$date , "r.square" = rdsquare
  ) 


```

插???岔 ???波??????

```{r}
ff %>% 
  head

ff %>% 
  ggplot(aes(date,r.square)) + 
  geom_line()

```

得出???果???示具有群聚效果 
指的是波???大???有一段??????，波???小一???

```{r}

ff %<>% 
  mutate(
    r1.square = lag(r.square)
    ) 

ff %<>% 
  na.omit()

ff %$%
  lm(r.square ~ r1.square) %>% 
  summary()

```

有足???理由???明其是具有 ARCH 效果

求出 AR-GARCH model

```{r}

ff %<>% 
  bind_cols(tibble("r" = lm.df$residuals)[-1,])

```

因???在算AR - GARCH 使用的公式是???有 square 

因此 call 前面的??????使用

```{r}

garch(ff$r , grad = "numerical", trace = FALSE) %>% 
  summary()

```

最適 AR – GARCH 模型：σ^2t = 8.853e-06 + 5e-02ε^2t-1

今日時間變動程度 σ^2t 受昨日不可預期影響,同???b1，p-value=0.87799 > 0.05不顯著,表示波動只受昨日不可預期影響,???有波?????????性 

