---
title: "Use Time - series  analysis  libor data"
author: "Boon Hong"
date: "December 11, 2018"
output: html_document
editor_options: 
  chunk_output_type: console
---

```{r setup}

  source("pgload.R")
  `load pg`("fin")
  library(tseries)
  import("USD3MTD156N.csv") -> df 
  
```

```{r}

df %>%
  filter(DATE >= "2017-01-01") %>% 
  mutate(
    `string number` = str_length(VALUE) ,
    VALUE  = ifelse(`string number` == 1 , NA , VALUE)
    ) %>% 
# df1[which((df1$`string number`==1)==T),]
  as.tibble() -> df

df %<>%
  rename(date = DATE , t = VALUE) 

```

```{r}

df %<>%
  select(date , t ) %>% 
  na.omit()  %>%  
  mutate(
    t = as.numeric(t) , 
    t1 = lag(t)
  ) 
df %<>% na.omit()

```

```{r}

lm(t~t1,df) %>% 
  summary()

```

從結果可以得知說 0.99 的解釋能力 去解釋具有 t1 對 t 是有影響的 ?

```{r}
df %>% 
  with(adf.test(t))

```

???根???定告訴我???
 Ho: 非定態
 
???果是???有???据???明是定???的

打岔下???????????????
```{r}

df %<>% 
  # select(date,t , t) %>%   
  mutate(date=ymd(date)) %>% 
  mutate(t = as.numeric(t)) 

df %>% 
  ggplot(aes(date,t)) +
  geom_line() + 
  labs(
    y = "rate" , 
    title = "libor plot "
  )
```

???料??????

```{r}

df %<>% 
  mutate(
      t = as.numeric(t) ,
      t1 = lag(t) ,
     rt = log(t) - log(t1) ,
     rt1 = lag(rt) ,
     rt2 = lag(rt,2) ,
     rt3 = lag(rt,3),
    rt4 = lag(rt,4),
    rt5 = lag(rt,5),
    rt6 = lag(rt,6)
)

df %<>%
  na.omit()

```

```{r}

df %>% 
  with(adf.test(rt))

```

如果果是拒絕的? p-value = 0.01 ??

```{r}

lm(rt~rt1 + rt2  ,df)  %>% summary() 

```

最适AR model => rt~ rt1 + rt2
  
落後項設為1期, p-value=5.09e-16＜ 0.05, 表示當期會受到基期的影響(t-1)
落後項設為2期,p-value=0.00412＜ 0.05, 表示當期會受到基期的影響(t-2)

如果果是合理的 因為通常libor 是使用之前的利率做為依据借錢同業

分析是否具有ARCH 效果

```{r}

lm.df <- lm(rt~ rt1 + rt2 ,df) 

rdsquare <- (lm.df$residuals)^2

ff <- bind_cols( 
  "date" = df$date , "r.square" = rdsquare
  ) 


```

插岔 畫波動圖

```{r}
ff %>% 
  head

ff %>% 
  ggplot(aes(date,r.square)) + 
  geom_line()

```

得出結果表示具有群聚效果 
指的是波動大有一段群聚性，波動小也有群聚性

```{r}

ff %<>% 
  mutate(
    r1.square = lag(r.square)
    ) 

ff %<>% 
  na.omit()

ff %$%
  lm(r.square ~ r1.square) %>% 
  summary()

```

有足夠理由証明其是具有 ARCH 效果

求出 AR-GARCH model

```{r}

ff %<>% 
  bind_cols(tibble("r" = lm.df$residuals)[-1,])

ff %<>% 
  modify_at(c("r.square","r1.square","r"),
            function(x){
              x*100
              }
            )
ff %>% 
  mutate_at(c(2,3,4),~.x*100)
```

因為在算AR - GARCH 使用的公式是沒有 square 

因此 call 前面的使用r 

```{r}

garch(ff$r , grad = "numerical", trace = FALSE) %>% 
  summary()

```

最適 AR – GARCH 模型：σ^2t = 8.853e-06 + 5e-02ε^2t-1

今日時間變動程度 σ^2t 受昨日不可預期影響,同時b1，p-value=0.87799 > 0.05不顯著,表示波動只受昨日不可預期影響,沒有波動傳遞性性 

通常 a1 + b1 ~= 1 , 在這裏結果是0.9 ， 所以模型是對的 ， 但是爲什麽乘100 是因爲數值太小 ， a1 b1 different near to zero .

做跨國的Var model 

```{r}

df %>% 
  select(date,t)

df.ted <- import("TEDRATE.csv") %>% 
  as_tibble() %>%
  rename(date = DATE , ted = TEDRATE) %>% 
  mutate(
    date = ymd(date) , 
    ted = as.numeric(ted)
  ) %>% 
  na.omit()

```

資料清除

```{r}

tf <- left_join(
  df %>% 
    select(date,rt) %>% 
    rename(libor = rt ) ,
  df.ted %>% 
    filter(date > "2017-01-01") %>% 
    # with(adf.test(ted))  # 非定態資料 
    mutate(
      rt = log(ted) - log( lag(ted,1) )
      ) %>% 
    select(date,rt)
) %>% 
  na.omit()


```

var model 建立

```{r}

vars::VARselect(tf[,-1],lag.max = 10) 
# Bayesian information criterion (BIC) or Schwarz criterion (SC)
    .summary()
vars::VAR(tf[,-1],p=1) %>% 
  summary()

```

由上圖的結果可以看出，對於第壹個方程式libor=libor.l1+rt.l1+const，
libor本身落後壹期的p-value=2e-16<0.001,系數顯著；
對於第二個方程式rt=libor.l1+rt.l1+const，
美國十年期公債殖利率本身落後壹期的p-value=0.0860<0.1，
另外壹個變數libor落後壹期的p-value=0.0662<0.1,如果都用0.1的標準來看，
所有變數的系數都是顯著的，因為只要任何壹個變數的系數是顯著的就可以繼續做，
所以繼續往下檢查。

檢查最適落後期，將最大落後期數設為10期：
從上圖的結果可以看出，AIC=5  SC=BIC=1，
表示模型最多可以落後5期，最少可以落後1期，
由於模型越精簡越好（估計的變數越少產生的誤差越小），
所以我們選擇BIC落後壹期的標準,即VAR模型的最適落後期為1期。

從第壹個方程的結果可以看出：libor只受其本身落後壹期的影響 ，
不受美國十年期公債殖利率 (Yield Chart Of Us Treasury ) 落後期的影響，
所以就不討論個別因果關系；從第二個方程的結果可以看出：美國十年期公債殖利率在p-value標準設為0.1的情況下，
受libor 以及本身落後期的影響 。


